臺灣嘉義地方法院刑事判決　　　　　　　　　　　　　　九十年度易字第八二號
　　公　訴　人　臺灣嘉義地方法院檢察署檢察官
　　被　　　告　丙○○
右列被告因妨害自由案件，經檢察官提起公訴（九十年度偵字第五四四三號），本院
判決如左：
    主  文
丙○○以脅迫使人行無義務之事，未遂，處有期徒刑參月，如易科罰金，以參佰元折
算壹日。緩刑參年。
    事  實
一、丙○○因甲○○之子周亭村欠債未還，竟於民國九十年八月二日十三時許，攜帶
    二十公升容量之桶裝汽油，至嘉義市○○街二四四號甲○○住處，要求甲○○還
    錢，經甲○○拒絕，並答覆不知周亭村在外是否有積欠債務等語後，丙○○竟將
    汽油遍灑於甲○○家中客廳之地板，以此脅迫方式要求甲○○行其無義務之事後
    即離去，致甲○○心生畏懼。
二、案經嘉義市警察局第一分局移送臺灣嘉義地方法院檢察署檢察官偵查起訴。
    理  由
一、訊據被告丙○○矢口否認上開犯罪事實，辯稱：伊是受伊姊夫之託買汽油，伊買
    完順路到甲○○家中，只是要問他周亭村在不在，因伊那時候有喝酒，所以要離
    開時不小心把汽油翻倒，也忘了帶走云云。惟查：被告潑灑汽油之舉，迭經被害
    人甲○○及證人即在場目擊之周萬得指證歷歷，另據證人即到場處理之員警乙○
    ○證稱，現場呈現不規則、大片之潑灑痕跡，而非不慎翻倒之溢流痕跡，復有現
    場照片二幀附卷可稽；當時被告係從甲○○家中之後門進入，為被告供承不諱，
    並與證人周萬得指述情節相符，若如被告所辯，伊係受託買汽油，亦僅不小心翻
    倒汽油，何以被告會將一桶二十公升容量、重量非輕之汽油提下車？再由後門提
    到前門處之客廳地板，並在酒醉之情形下，行至該處才翻倒？被告所辯顯係卸責
    之詞，不足採信。本件事證明確，被告犯行堪以認定。
二、核被告所為，係犯刑法第三百零四條以脅迫使人行無義務之事之強制罪。被告雖
    已著手強制行為之實施，惟未生被害人喪失自由之結果，其犯罪尚屬未遂，爰依
    刑法第二十六條前段之規定，按既遂犯之刑度減輕其刑。爰審酌被告犯罪動機係
    為追討三百萬元債務、目的、手段、潑灑汽油於被害人家中，使其心生畏怖，妨
    害居家安全甚鉅及犯罪後之態度等一切情狀，量處如主文所示之刑，以示警懲。
    並諭知易科罰金之折算標準。末查被告前未曾受有期徒刑以上刑之宣告，有臺灣
    高等法院被告全國前案紀錄表附卷可稽，其因一時短於思慮，致罹刑典，經此次
    起訴審判後，當能知所警惕，信無再犯之虞，本院認為前開對其宣告之刑，以暫
    不執行為適當，爰諭知緩刑參年，以啟自新。
據上論斷，應依刑事訴訟法第二百九十九條第一項前段，刑法第三百零四條、第二十
六條前段、第四十一條第一項前段、第七十四條第一款，罰金罰鍰提高標準條例第一
條前段、第二條，判決如主文。
本案經檢察官陳昭廷到庭執行職務。
中    華    民    國     九十一     年      三       月       四        日
                         臺灣嘉義地方法院刑事第二庭
                             審判長法  官  夏  金  郎
                                   法  官  羅  秀  緞
                                   法  官  陳  俞  婷
右正本證明與原本無異。
如不服本判決，應於判決送達後十日內向本院提出上訴狀( 應附繕本 )。
中    華    民    國     九十一     年      三       月       五        日
                                   書記官  李  彩  娥
附錄法條
中華民國刑法第三百零四條
 (強制罪)
以強暴、脅迫使人行無義務之事或妨害人行使權利者，處三年以下有期徒
刑、拘役或三百元以下罰金。
前項之未遂犯罰之。
